Inventaris van het archief van de familie Veegens en aanverwante families, 1616-1982
Nationaal Archief, Den Haag
Engelse Landing in Friesland, 1799 210
Enquête-recht 176
Europa en Nederland (tijdschrift) 108
Frankrijk, spionage 1693 95
Franse revolutie 181
Friesland, Engelse invasie 210
Fijnaart, zakelijke rechten 85
Gamerslag, familie van de 245
Gelderland, afvaardiging naar de Staten-Generaal 88
Geldersch-Overijsselsche Maatschappij van Landbouw, 1906 144
Geldwaarde, 17e eeuw 54
Gids, De (tijdschrift) 183
Gimmer, de familie 214
Girondijnen 181 182
's-Gravenzande, tuinbouwtentoonstelling 1906 144
Grondwet 1814 113
Grondwet 1815 116
Grondwet 1848 75
Groningen, gedicht op, 1777 1
Groningen, kerkvergadering mei 1776 1
Guichenon (de Chastillon), familie 218
Den Haag, Binnenhof 52 67
Den Haag, criminaliteit 17e eeuw 48
Den Haag, Franse toneel, 68
Den Haag, Gymnasium Haganum 175
Den Haag, Huis ten Bosch 59
Den Haag, krijgsraad 1940 205
Den Haag, maatschappij Diligentia 72
Den Haag, Oefening Kweekt Kennis 50 182
Den Haag, Schoolcommissie 80
Den Haag, schutterij-commando, 1775 1
Haagsche Posttijding 103
Haagse Bos, 17e eeuw 48
Haarlem, diaconie 107
Haarlem, magistraatsbestelling 84 91
Haarlems Genootschap 43
Haarlemsche Courant 1813 112
Handelspolitiek 1871 190
Harderwijk, delegatie naar de Staten-Generaal 88
Heerlen, Emma-mijn 158
Hengelsport 176
Hey en Boeycop, heerlijkheid 1
Hinderwet 162
Holland, Gecommitteerde Raden 85
Holland, Lastenverdeling 1714 85
Holland, opdracht graafschap 1583 81
Holland, regiment Gardes te voet 85
Holland-Amerika-lijn 159
Hollandsche Maatschappij van Landbouw 144
Hollandsche Maatschappij van Wetenschappen 46
Hollandse Zending 103
Huender, familie 217
Huender-Aalbers, fonds 217
Indische "begroting 1879 78
Jachtwet 1868, herziening 181
Jansenisme 103
Java-Zuidafrika-Nederland-lijn 159
Landbouw, begroting 1908 153
Jonge Arent, schip 1700 54
Kringsgevangenen in Duitsland, 1943-1945 206
Kermisdwergen 28
Landverhuizing, Staatscommissie wetgeving 144
Leiden, despuut Chrysostomus 176
Leiden, magistratuursconflict 1794 93
Leiderdorp, tollen 85
Leids Studentencorps, novitiaat 128
Leidse Studentenalmanak 127
Limbangan, district (Oost-Indië) 89
Limborch, veiling verzameling van 96
Maatschappij der Nederlandsche Letterkunde 194
Madioen, Spoorweg naar Soezabaja 78
Meester, kabinet de 148
Michon, familie 216
Middenstandsbelangen 164 173
Militaire incidenten 1940 208 209
Militairen in Franse dienst, 1810-1815 224
Mobilisatie inzamelingen, 1832-1833 69
Moordproces, 17e eeuw 96
Mijnraad, samenstelling 155 157
Nassau, familie van 54
Nederlandsch Onderwijzersgenootschap 16
Nederlandsche Bond van ... den Middenstand 164
Nederlandsche Bond voor Vrouwenkiesrecht 193
Nederlandsche Juristen-Vereeniging 184
Nederlandsche Spectator, (tijdschrift) 49
Nieuwe Rotterdamsche Courant 222
Nieuwsbode, De (tijdschrift) 108
Noordbrabantsche Maatschappij van Landbouw 144
Nova, verzekeringsbank 168
Nijmegen, Landbouwtentoonstelling 1906 144
Officierspensioenen 1789 85
Onafhankelijkheidsherdenking 1863 119
Orangistische uitgewekenen 1796 94
Oranje, familie van 54
Oranje-partij in de Republiek der Verenigde Nederlanden 176
Patriottenstrijd 1787 92
Patroonsverenigingen 173
Pensioenbeleid 1908 171
Ploeger, De (tijdschrift) 193
Provinciale Overijsselse en Zwolsche Courant 118
Psalmvertaling 1774 1
Raad van Toezicht op de Spoorwegdiensten 200
Rampjaar 1672 82
Reddingwezen, Staatscommissie reorganisatie 144
Rivierenbeheer 1906 140
Roode Zand, 't,Kerk 102
Rotterdam, classis 105
Rotterdam, doopsgezinden 101 104 226
Rotterdam, genootschap Studium Genitrix 237
Rotterdam, patriottische beweging 92 235
Rotterdamsche Courant 108
Rusland, tocht naar, 1812 222
Rijksadvocatuur 204
Rijksverzekeringsbank 168-170
Rijssen, Werkstaking 1907 177
Schimpstukken, kerkelijke 103-105
Schnackenbrock, familie 216
Schoonhoven, belastingverpachtingen 87
Schrijfmeesters 108
Sluym, familie 234
Snakenbroek, familie 216
Sociale Verzekeringen 170
Soerabaja, Spoorweg naar Madioen 78
Spoorwegpersoneel, enquête 1904 199
Sprang, kluitgeldheffing, 1788 85
St. Jacobskerk 98
Staatscourant, redactie 70
Staatsmijnen, uitbreidingsplannen 1907 156
Staatsrecht 46 47
Staten-Generaal der Vereenigde Nederlanden 82 88
Stormramp 1906 154
Stuart, koningshuis 61
Tachtigjarige Oorlog 54 57 81 82
Tariefwetgeving 190
Telegraaf, De 142
Texel, krijgstuchtelijke executies 1764 97
Tiendaagse Veldtocht 69
Tiendcommissie 202
Tilburg, Landbouwtentoonstelling 1906 144
Tjeenk Willink & Zn., firma H.D. 142
Toezicht koopvaardijschepen en zeevissersvaartuigen,
Staatscommissie 144
Twaalfjarig bestand 82
Tweede Kamer, griffie 74-78
Utrecht, censuuroplegging aan een predikant 105
Utrecht, classis 99
Utrecht, verzetting der Wet 1675 82
Utrechts Studenten Corps 38
Vaderland, dagblad Het 198
Veegens, familie 211
Vereeniging tot Beoefening van de Krijgswetenschap 185
Vereeniging "Westland" 144
Verenigde Oost-Indische Compagnie 86
Verkiezingen 1896 189
Verzekering en Recht 184
Visser, familie De 215
Visserij, zondagsrust 174
Vragen van den Dag, (tijdschrift) 189 193
Vrede van Aken 1
Vrouwenkiesrecht 193
Vrijmetselarij 14 15 223
Vijgh, familie 213 225 239
Wegwerken, Staatscommissie inzake herinvoering
rijkstoezicht 144
Werkblad van het Regt 88
Weekblad van Voorne, Putten, etc. 180
Wegener Sleeswijk, familie 214 219
Wouw, familie van 216
Wijsbegeerte 176
IJsland, kaart 1626 45
Zalmvraagstuk, Staatscommissie 144
Zeeland, socinianisme 100
Zeeuw, familie 214
Zeeziekte, voorzorgen tegen 49
Zuid-Afrika-lijn 159
Zuid-Afrikaanse produkten, tentoonstelling 1907 144
Zuid-Amerika-lijn 159
Zuivelbond, Internationale 144
Zutphensche Courant 180
Zijpe, militair incident 1940 209
Beschrijving van de series en archiefbestanddelen
- Archivalia van de familie Veegens, 1.
  - Dirk Veegens (1723-1797), 1.1.
    - "Verscheide gedichten", verzameling van ingekomen gelegenheidsgedichten bij verschillende particuliere en openbare gebeurtenissen., 1748-1775; 1; 1 band
      De namen van de dichters en de toegezongenen zijn in de index verwerkt.
      In deze band komt een gedicht op de aanstelling van Veegens als predikant in Haarlem op 5 maart 1758 voor.
    - Gelegenheidsgedichten van Veegens, geschreven voor leden van de familie Van Zanen., 1758-1769; 2; 1 omslag
    - Silhouetportret van Veegens., Z.j; 3; 1 stuk
  - Dirk Veegens (1762-1801) en Johanna Wilhelmina Vijgh (1772-1806), 1.2.
    - Dirk Veegens, 1.2.1.
      - Gedicht op het huwelijk van zijn zuster Petronella Veegens (1756-1796) met Jacob Engelgeer (1752-1827). Geschreven, 18 september 1781; 4; 1 stuk
      - "Roosenkrans voor Loosjes Flora", tekst van een recensie van de Flora Harlemica door A. Loosjes Pz., 1779; 5; 1 katern
    - Johanna Wilhelmina Vijgh, 1.2.2.
      - Gedicht op haar geboorte door P. van den Bosch., 11 januari 1773; 6; 1 stuk
      - Codicil, opgesteld na het overlijden van haar echtgenoot Dirk Veegens., 22 juli 1801; 7; 1 stuk
      - Akten betreffende de afwikkeling van haar nalatenschap., 1806; 8; 2 stukken
  - Dirk Jacob Veegens (1798-1861), 1.3.
    - Getuigschriften van prijzen, behaald op de school van het Haarlemse departement van de Maatschappij tot Nut van het Algemeen en van de Latijnse School in Haarlem, met tekst van een oratie over "Het Nut der Tegenspoeden"., 1813-1814 en z.j; 9; 1 omslag
    - Gedichten van Veegens op de promotie van J.C. Walkart en het huwelijk van zijn schoonzuster J.A.W. Waardenburg met C.L. Blume. Geschreven., 1818, 1830; 10; 2 stukken
    - Huwelijksaankondiging van Veegens met Anna Elisabeth Clasina Waardenburg., 17 oktober 1821; 11; 1 stuk
    - Catalogus van zijn bibliotheek. Geschreven., 1823; 12; 1 deeltje
    - Staat, houdende zijn voornaamste levensdata., Z.j. (na 1850); 13; 1 stuk
    - Ingekomen brief van W.F. van Rappard over aangelegenheden betreffende de Vrijmetselaarsloge van het Groot-Oosten in Amsterdam., 19 juni 1851; 14; 1 stuk
    - Fotografische portretten van Veegens als grootmeester in de Orde der Vrijmetselaren in de loge van het Groot-Oosten in Amsterdam., Z.j; 15; 2 stukken
    - Redevoering, gehouden bij de opening van de vijftiende algemene vergadering van het Nederlandsch Onderwijzersgenootschap. Gedrukt., 20 juli 1859; 16; 1 deeltje
    - Stukken betreffende zijn overlijden en begrafenis., 1861; 17; 1 omslag
  - Petronella Maria Veegens (1799-1868), 1.4.
    - Diploma van de school van het Haarlemse departement van de Maatschappij tot Nut van het Algemeen., 28 mei 1811; 18; 1 stuk
    - Ingekomen brieven van haar broer Dirk Jacob Veegens., 1845-1851; 19; 1 omslag
    - Stukken betreffende haar nalatenschap., 1868; 20; 1 omslag
  - Daniel Veegens (1800-1884) en Anna Maria van Baalen (1807-1864), 1.5.
    - Daniel Veegens, 1.5.1.
      - Archivalia, 1.5.1.1.
        - Stukken van algemene aard, 1.5.1.1.1.
          - Briefwisseling met, 1833-1876; 21; 1 omslag
            - T.J. van Baarden, 14 juni 1865
            - C. Bax, 26 mei 1870
            - L.Ph.C. van den Bergh, z.j.
            - J. de Bosch Kemper, 13 augustus 1869
            - M.F.A.G. Campbell, 1868-1876
            - G.B. Emants, 1865-1873
            - F. Henriquez, 6 augustus 1867
            - L. Hora Siccama, 9 mei 1870
            - Th. Jorissen, 1871-1872
            - N.G. van Kampen, 1 november 1833
            - erven C. Lecomte, 12 november 1867
            - Ce. Lenting, 26 november 1860
            - D.H. Levysohn Norman, 16 januari 1862
            - H. Lotsij, 30 januari 1859
            - J. van Maanen, l6 november 1854
            - J.Z. Mazel, 1864-1867
            - F.A. van Rappard, 1856-1861
            - D.J. Steyn Parvé, 8 juni 1865
            - C.A. van Sypesteyn, 24 januari 1865
            - J.W. van Sypesteyn, 13 maart 1864
            - S. Vissering, 21 januari 1875
            - H. Vollenhoven, 24 april 1866 en z.j.
            - C. Vosmaer, 13 juni 1865
            - T. van Westhreene Wzn, 25 april 1867
            - A. van den Willigen Pzn, 9 februari 1867 en
            - n.n., z.j., 1833-1876
        - Stukken betreffende zijn persoonlijk leven, 1.5.1.1.2.
          - Handgetekende landkaartjes, gekopieërd tijdens aardijkskundelessen., 1811; 22; 1 omslag
          - Diploma, uitgereikt door de school van het Haarlemse departement van de Maatschappij tot Nut van het Algemeen, met tekst van de door Veegens gehouden afscheidsrede., 23 juli 1812; 23; 2 stukken
          - Verhandeling over het episch gedicht de Henraide van Voltaire, met nader opstel en vertaling van een gedicht van Florian., 1812-1814 en z.j; 24; 3 stukken
          - Ingekomen brieven van familieleden en kennissen: l'Ange, 29 november 1817; zijn tante C.A. Bierumer, 17 oktober 1831; J. van Dam, 6 juli 1839; zijn neef Dirk Veegens, 1849-1859; zijn neef Jacobus Veegens, 1827, 1828; zijn grootmoeder Maria Vriends en zijn tante Hester Vijgh, 1820-1822., 1817-1859; 25; 1 omslag
          - Ingekomen brieven van zijn broer Dirk Jacob Veegens., 1820-1860; 26; 1 pak
          - Uittreksel uit het doopboek van de Waalse Gereformeerde Gemeente in Haarlem, houdende aantekeningen van zijn doop., 1821; 27; 1 stuk
          - Handtekeningen van op kermissen vertoonde dwergen, van J. Wedgwood, kunstenmaker "zonder armen en met slechts een been" en het Ashantijnse knaapje Pocko Buacki, met strooibiljet., 1827-1843; 28; 6 stukken
          - Onderhandse schuldbekentenis aan ridder De Van der Schueren., Januari, mei 1840; 29; 2 stukken
          - Huwelijksaankondiging van Veegens en Anna Maria van Baalen, met huwelijksakte en een door Veegens opgesteld testament., Maart 1844; 30; 3 stukken
          - Aantekeningen van Veegens over een lening van zijn schoonvader J van Baalen., 1844-1847; 31; 3 stukken
          - Akte houdende de verhuur van een huis aan het Noordeinde in Den Haag door de Gentse hoogleraar J. Kesteloot en zijn weduwe J. Kesteloot-Velleman aan de opeenvolgende huurders douairière Gevers Deynoot en D. Veegens met aantekeningen inzake de verlenging van het huurcontract., 1851-1872; 32; 1 stuk
          - Menukaarten van diners in restaurants of bij particulieren., 1858-1875 en z.j; 33; 1 omslag
          - Ingekomen notitie van B. Kist betreffende het door Veegens' grootvader Daniel Vijgh aangebrachte behang in een huis in Leiden, met aantekening van Veegens., 1857, 1862; 34; 1 stuk
          - Afschrift van een rekening voor de kosten van levensonderhoud van de scholier A. Stolte., 15 februari 1860; 35; 1 stuk
          - Kasboek over het beheer van gelden en de verzorging van enige verwanten., 1861-1868; 36; 1 deeltje
          - Fotografisch portret met silhouettekening., 1880 en z.j; 37; 2 stukken
          - Doctorsbul, uitgereikt bij zijn promotie honoris causa in de letteren aan de Rijksuniversiteit in Utrecht, met ingekomen telegram van de Senatus Veteranorum van het Utrechtsch Studenten Corps., November, december 1881; 38; 2 stukken
          - Aantekeningen over zijn grootvader Dirk Veegens., Z.j; 39; 1 stuk
          - Ingekomen condoleancebrieven bij zijn nabestaanden, met stukken betreffende zijn begrafenis., April-mei 1884; 40; 1 omslag
          - Stukken betreffende de verdeling van zijn nalatenschap., Mei-juni 1884; 41; 1 omslag
          - Catalogus van de veiling van zijn nagelaten bibliotheek met affiches houdende aankondiging van de openbare verkoping van zijn nagelaten inboedel., 1884; 42; 1 omslag
        - Stukken betreffende zijn openbaar leven, 1.5.1.1.3.
          - Publicitaire en wetenschappelijke aktiviteiten, 1.5.1.1.3.1.
            - "Over den geest der eeuw", tekst van een "satyrieke voorlezing" voor het Haarlems Genootschap bij gelegenheid van zijn vijfjarig bestaan., 1824; 43; 1 omslag
            - Brief aan A.D. Schinkel naar aanleiding van diens publicatie van een "bijdrage tot de kennis van het karakter van Constantijn Huygens"., 22 februari 1843; 44; 1 stuk
              Het stuk is vermoedelijk aan Veegens teruggezonden.
            - Afschriften van archivalia, berustend in het Algemeen Rijksarchief, door J.A. de Zwaan Cz, commies-chartermeester aldaar., 45
              De stukken zijn van een tafel voorzien en in de index verwerkt.
            - Ingekomen brief van H.J. Verniers van der Loeff, houdende een verzoek tot beoordeling van zijn antwoord op een prijsvraag van de Hollandsche Maatschappij van Wetenschappen over de geschiedenis der staatkunde van Johan de Witt, met aantekeningen en een afschrift van het commentaar van Veegens., 8 juni 1860 en z.j; 46; 1 omslag
            - Concept van een recensie van de monografie Staatsregeling van ons vaderland, door Beynen., 1865; 47; 1 omslag
            - Ingekomen brief van G.B. Imants, begeleidende een exemplaar van het Dagblad van Zuid-Holland en 's-Gravenhage, houdende een artikel van Emants over de onveiligheid van het Haagse Bos in de 17e eeuw, 1 april 1857, 14 oktober 1867; 48; 2 stukken
            - De Nederlandsche Spectator, houdende artikelen van Veegens over Th. Jorissens uitgave "Mémoires de Constantin Huygens" en over "Johan de Witts voorzorg tegen zeeziekte"., 1873, 1875; 49; 2 stukken
            - Dagblad van Zuid-Holland en 's-Gravenhage, houdende een verslag van een lezing bij gelegenheid van het veertigjarig bestaan van het letterkundig gezelschap "Oefening Kweekt Kennis"., 4 maart 1874; 50; 1 stuk
            - Stukken betreffende een onderzoek naar het graf van Johan van Oldenbarneveldt in de kerk in Berkel., 1878-1879; 51; 1 omslag
            - Stukken betreffende de opstelling van een rapport inzake historische gedenkwaardigheden in de voormalige Hofkapel op het Binnenhof in opdracht van het ministerie van Waterstaat, Handel en Nijverheid., 1879; 52; 1 omslag
            - Dossiers, houdende manuscripten van artikelen met aantekeningen over historisch bronnenmateriaal., Z.j. (uiterlijk 1885); 53-68
              - Biografische en encyclopedische aantekeningen, alfabetisch geordend. Geschreven., 53; 1 deel
              - "Aanteekeningen wegens het geslacht van Nassau en Oranje", houdende tevens gegevens over assignaten, de schipbreuk van "De Jonge Arent" in 1700, de opstand van Nederland tegen Spanje, de waarde van het geld in de 17e eeuw en het geslacht Bonaparte. Z.j, 54; 1 deel
                De uittreksels zijn gedeeltelijk gebaseerd op publicaties uit de jaren 1840-1885.
              - Losse bladen, dienende als bijlagen van inventarisnummer 31., 55
              - Stukken, dienende voor een artikel over "Margaretha van Mechelen en hare nakomelingschap"., 56; 1 omslag
              - Aantekeningen over Willem van Oranje en het begin van de 80-jarige oorlog., 57; 3 stukken
              - Stukken betreffende stadhouder Frederik Hendrik., 58; 1 omslag
              - Stukken, dienende voor een monografie "De stichting der Oranjezaal in het Huis ten Bosch"., 59; 1 omslag
              - Stukken betreffende Henriëtte Maria van Frankrijk, echtgenote van Karel I van Engeland., 60; 1 omslag
              - "Karel II en de Princess Royal", uittreksel van de monografie van Agnes Streetman, Lives of the last four princesses of the Royal Houses of Stuart, verschenen in 1872., 61; 1 omslag
              - Stukken betreffende Constantijn Huygens., 62; 1 pak
              - Stukken betreffende de diplomaat en pamflettist Abraham de Wicquefort., 63; 1 pak
              - Stukken betreffende Johan de Witt., 64; 1 pak
              - Biografisch materiaal inzake René Descartes., 65; 3 stukken
              - Aantekeningen over de woning van B. de Spinoza in Den Haag., 66; 2 stukken
              - Concepten van artikelen over historische gebouwen in en om het Binnenhof., 67; 1 pak
              - Aantekeningen "over het vroegere Fransche Tooneel in 's-Gravenhage"., 68; 4 stukken
          - Overige aktiviteiten, 1.5.1.1.3.2.
            - Ingekomen lijsten van inzamelingen van vrijwillige bijdragen voor eenheden van de land- en zeemacht ter ondersteuning van krijgsverrichtingen tegen de zich afscheidende Belgen., 1832-1833; 69; 1 omslag
            - Ingekomen beschikkingen van het ministerie van Binnenlandse Zaken inzake gratificaties voor zijn redacteurschap van de Nederlandsche Staatscourant., 1833-1843; 70; 1 omslag
            - Declaratie van proceskosten van A.P.T. Eyssel, procureur van J. Beck, bij mr J. van Gigh, advocaat van C.C. Marck, gekwiteerd namens Veegens door Eyssel., 1840; 71; 1 stuk
            - Lijst van leden van de Maatschappij Diligentia in Den Haag, met handtekeningen. Gedrukt bij gelegenheid van het 50-jarig bestaan der vereniging., 1843; 72; 1 stuk
              Op de lijst komt ook de handtekening van Veegens voor.
            - Stukken betreffende zijn secretariaat van de 's-Gravenhaagsche Commissie voor de Oprichting van (Laurens Janszoons) Costers standbeeld., 1847-1848; 73; 1 omslag
            - Stukken betreffende zijn griffierschap bij de Tweede Kamer der Staten-Generaal., 1848-1879; 74-78
              - Ingekomen missive van de voorzitter van de Tweede Kamer naar aanleiding van Veegens benoeming. 3 maart 1847, 74; 1 stuk
              - Drukproef van de tekst van de Grondwet van 1848, met aantekeningen van J.R. Thorbecke. 1848, 75; 1 stuk
              - Ingekomen adres van enige buitengewone leden van de Tweede Kamer, houdende verzoek om hun opwachting te mogen maken bij de koning. 23 september 1848, 76; 1 stuk
              - Stukken betreffende de vaststelling van zijn pensioen-grondslag als griffier, met concept-opgave van zijn staat van dienst. 1861-1876, 77; 1 omslag
              - Kladaantekeningen voor het Kamerverslag van de behandeling van het voorstel tot verhoging van de Indische begroting voor een spoorweg tussen Madoien en Soerabaja. 1879, 78; 1 stuk
            - Concept-rekest aan de minister van Financiën om toekenning van een pensioen., 14 oktober 1881; 79; 1 stuk
            - Afschrift van een brief aan een medelid van het plaatselijk schoolbestuur van Den Haag over beraadslagingen van de school-commissie van de gemeenteraad aldaar., Z.j; 80; 1 stuk
      - Handschriftenverzameling, 1.5.1.2.
        - Stukken uit de 17e en 18e eeuw, 1.5.1.2.1.
          - Stukken betreffende overheidsinstellingen, 1.5.1.2.1.1.
            - Akte houdende de opdracht van het graafschap van Holland door de Staten aldaar aan prins Willem van Oranje, 26 maart 1583. Afschrift., Z.j. (17e eeuw); 81; 1 stuk
            - Afschriften van archivalia van de Staten-Generaal der Verenigde Nederlanden betreffende staatkundige aangelegenheden tijdens het Twaalfjarig Bestand en het jaar 1672., Z.j. (17e eeuw); 82; 1 omslag
            - Gedicht van Constantijn Huygens, houdende gelukwens aan de regeerders van de stad Amsterdam bij de opening van het nieuwe raadhuis van J. van Campen. Gecalligrafeerd., 1655; 83; 1 stuk
            - Afschriften van akten inzake de vaststelling van de magistraatsbestelling binnen Haarlem en de reglementering en beëdiging van de vroedschap aldaar, 1651-1672., Z.j. (18e eeuw); 84; 1 omslag
            - Uittreksels uit resoluties van de Staten van Holland en Westfriesland. Gedrukt., 1669-1791; 85; 1 omslag
              Met tafel. De inhoud van de besluiten is in de index verwerkt.
            - Ingekomen declaraties bij de Verenigde Oost-Indische Compagnie vanuit Batavia, gefiatteerd., 1690-1745; 86; 1 lias
            - Brieven van B. van der Dussen over de beraadslagingen van commissarissen tot het verpachten van de middelen van het gewest Holland naar aanleiding van een resolutie van de vroedschap van de stad Schoonhoven over intrekking van zekere belastingverpachtingen, met bijlage., September-oktober 1707; 87; 3 stukken
            - Uittreksel uit het register van de resoluties van de Staten-Generaal der Verenigde Nederlanden, houdende aanneming van de geloofsbrieven van de burgemeester van Harderwijk als afgevaardigde van het gewest Gelderland, 1 mei 1753., Z.j; 88; 1 stuk
            - Beschrijving van de grenzen van het district Limbangang in Oost-Indië., 2 september 1763; 89
            - Reglementen van stadsarmenscholen in Amsterdam., 1770, 1782; 90; 1 stuk
            - Akten houdende regelingen van de verhouding tussen Willem de Jager, pensionaris van de stad Haarlem, en het stadsbestuur., 1787; 91; 3 stukken
            - Proclamaties van stadhouder Willem V en van de krijgsraad van de schutterij van Rotterdam naar aanleiding van de machtsstrijd van de patriottische beweging., 1787; 92; 3 stukken
            - Pamflet, opgesteld door Pieter Jan Marcus, oud-burgemeester van de stad Leiden, houdende opgave van redenen van zijn ontslagneming., 25 september 1794; 93; 1 stuk
            - Bijvoegsel van het dagblad van het verhandelde van de Provisioneele Repraesentanten van het Volk van Holland, houdende een brief met protestadres van Patropolis tegen resoluties van de representanten aan het adres van naar Duitse vorstendommen uitgeweken Nederlandse officieren van het prinselijke leger., 15 februari 1796; 94; 2 stukken
          - Stukken betreffende de rechterlijke macht, 1.5.1.2.1.2.
            - Stukken betreffende een proces van de Staten van Holland tegen Simon van Halewijn, oud-burgemeester van Dordrecht, en zijn broer mr Cornelis Teresteyn van Halewijn, wegens geheime onderhandelingen met Frankrijk., 1693; 95; 1 omslag
              Als omslag dienden lofgedichten, behorende bij een dissertatie van Adriaan Pauw, heer van Bennebroek.
            - Kladverslag van een betekenis van Tichelaer van de moord op Borrebach., Getranscribeerd.; Z.j. (17e eeuw); Z.j. (19e eeuw); 96; 1 stuk
              Blijkens dorsale aantekeningen is het stuk afkomstig van Remees Floris van Zanen; deze mededeling is gedaan door mr Frans van Limborch. Het stuk is geveild bij Nijhoff op de veiling der handschriften Rem van Limborch.
            - Declaratie van B. van Guyskamp, scherprechter van Friesland en Kanius, scherprechter van de krijgsraad van Texel, wegens op Texel gevoerde scherpe verhoren en executies op last van de krijgsraad aldaar., 1764; 97; 1 omslag